臺灣板橋地方法院交通事件裁定　　　　96年度交聲字第1052號
原處分機關　交通部公路總局臺北區監理所板橋監理站
異　議　人
即受處分人　甲○○
上列受處分人因違反道路交通管理處罰條例案件，對於交通部公
路總局臺北區監理所板橋監理站民國96年6 月20日所為之板監裁
字裁41-C00000000號處分（原舉發案號：台北縣政府警察局96年
2月8日北縣警交字第C00000000號）不服，聲明異議，本院裁定
如下：
    主  文
異議駁回。
    理  由
一、異議意旨略以：異議人即受處分人甲○○被舉發於民國96年
    2 月8 日14時55分許，駕駛車牌號碼FDG-398 號普通重型機
    車，行經臺北縣永和市○○路、豫溪街之交岔路口時，因「
    駕車行經有燈光號誌之交岔路口闖紅燈」之違規事由，遭台
    北縣政府警察局永和分局交通分隊警員攔查而舉發裁罰。然
    異議人認為其係在黃燈時通過路口，並未違規，要求員警提
    出照片證明，招致員警不滿，認為當時已下車並脫下安全帽
    之女兒未載安全帽，另舉發「後座者未依規定戴安全帽」（
    異議人就此部分已撤回聲明異議）。又員警將異議人之保險
    證夾藏在手中，卻向其索取保險證，欲開立第3 張罰單，經
    異議人及時發現而未得逞。異議人受上開裁罰，自有未服，
    為此聲明異議，請求撤銷原處分云云。
二、按汽車駕駛人，行經有燈光號誌管制之交岔路口闖紅燈者，
    處新臺幣（下同）1800元以上，5400元以下罰鍰，汽（機）
    車駕駛人並記違規點數3 點，道路交通管理處罰條例第53條
    第1 項、第63條第1 項第3 款分別定有明文。
三、本件異議人甲○○被舉發於96年2 月8 日14時55分許，駕駛
    車牌號碼FDG-398 號普通重型機車，行經臺北縣永和市○○
    路、豫溪街之交岔路口時，因有「駕車行經有燈光號誌之交
    岔路口闖紅燈」之違規行為，經臺北縣政府警察局永和分局
    交通分隊警員當場攔停舉發等情，有臺北縣政府警察局96年
    2 月8 日北縣警交字第C00000000 號舉發違反道路交通管理
    事件通知單影本1 紙在卷足稽。雖異議人執上詞陳明不服，
    然查：
  (一)原舉發機關臺北縣政府警察局永和分局於96年3 月1 日，以
    北縣警永裁字第0960006604號函敘明：駕駛人（即異議人）
    於96年2 月8 日14時55分許，駕駛車號FDG-398 號重型機車
    ，行經臺北縣永和市○○路、豫溪街口，遇紅燈未依號誌指
    示停、等，逕自左轉，依實際違規事實舉發並無違誤等語，
    有卷附上開函文為佐。
  (二)且經本院傳喚本件執行舉發之員警即臺北縣政府警察局永和
    分局交通分隊警員簡長福，其於本院調查時到庭結證稱：當
 　 天天氣晴朗，我與另一同事執勤政風專案下午1 點到5 點的
    勤務，我們均穿制服，我看到異議人紅燈左轉，當時他的機
    車後載其女兒，異議人女兒沒有戴安全帽。永和市○○街及
    中正路上各有一個紅綠燈，我們是看中正路上的紅綠燈，當
    時已經轉換為綠燈許久，大約有15秒，我很清楚看見異議人
    是紅燈左轉，我就上前欄停並且吹哨子，我吹完哨子，異議
　　人也差不多停妥機車。異議人一開始很配合，他很客氣地說
  　他不是故意的，是否可以開輕一點，我說很抱歉我們依法辦
    事，異議人就開始大聲咆哮。我當時有按手機錄音，但是回
    去之後發現沒有錄到。至於保險證部分，駕駛人不會因為沒
    有攜帶保險證而開罰單，這部分是異議人自己編造的，我在
    現場說不管有無出示保險證，只要逾期就會被罰，異議人說
    我眼睛如何沒有看清楚。之後異議人在分局內吵鬧，我們分
    隊長人很好，因為看到異議人是單親家庭，還包一個500 元
　　紅包給他，不是因為息事寧人等語〔見本院96年7 月31日訊
  　問筆錄〕。足見證人簡長福對於異議人騎機車闖紅燈違規之
    過程指述甚詳，並於當場立即確認後趨前攔阻異議人始掣單
    告發，其指證內容詳實明確，並無瑕疵可指。反之，異議人
    先則陳稱其女兒有載安全帽，下車後已脫掉安全帽，卻遭員
    警誣指未載安全帽云云，惟證人即異議人女兒林Ｏ真（未滿
    16歲）到庭證稱其當天未載安全帽等語〔見本院96年7 月31
    日訊問筆錄〕，異議人始當庭撤回此部分之聲明異議，足見
    異議人指訴情節已有不實之處。又異議人指稱員警藏匿其保
　　險證欲開立第3 張罰單乙節，惟未交通法規對於未攜帶保險
  　證並無處罰規定，員警並無藏匿其保險證之必要，異議人上
    開指訴有違常情，不足採信。兩相比較，異議人指訴有明顯
    不實之情事，且有違常情，而證人即警員簡長福之指證內容
    詳實明確，並無瑕疵可指，較可採信。
  (三)雖異議人指稱本件並無採證照片云云；又證人即異議人女兒
    林Ｏ真到庭證稱當時係闖黃燈云云。惟證人林Ｏ真當時乘坐
    機車後座，有無專心查看燈號情形，仍有所疑。況且其未滿
    16歲，又係異議人之女兒，對於其父親之違規情事，能否本
    於自由意識而正確陳述，亦有所疑。反之，本件交通違規事
    件，係員警依所站立之位置可清晰看見燈號轉換，於確認異
    議人發生違規情形後，立即趨前攔阻並當場舉發，依闖紅燈
    之違規特性，自無法要求員警事前以攝影或照相等方式採證
    ，其於程序上並無違誤。且交通警察掣單舉發違反道路交通
    管理處罰條例所列之違規事實，本質上為行政處分，係公務
    員基於職務上之權力，依法就特定之具體事件所為之具公法
    上效果之單方行政行為，基於公務員為公法上行為具有公信
    力之原則，該行政處分當可被推定為真正，本此公信原則，
    立法者乃賦予行政機關制定違反道路交通事件統一裁罰標準
    及處理細則，使執勤警員得當機處分以達其維護交通秩序、
    安全之行政目的，是員警就所見之違規情形，於法令規定範
    圍內為逕行舉發之處置，縱依其情形不及有其他採證措施，
    難遽認有何不當或違誤。且員警除依法舉法外，更願到庭具
    結接受詢問，而其與異議人素不相識，其僅依法執行執務，
    衡情更無故為虛偽指證而甘冒偽證重罪之必要，員警指證異
    議人有上述之違規事實，而逕行掣單舉發，當屬有據。
四、從而，異議人於上開時、地之違規情事業臻明確，異議人空
    言置辯，自非可採。原處分機關援引道路交通管理處罰條例
    第53條第1 項、第63條第1 項第3 款等規定，就「汽車駕駛
    人，行經有燈光號誌管制之交岔路口闖紅燈」，裁處異議人
    罰鍰4,500元、記違規點數3 點，無違誤或不當，本件異議
　　為無理由，應予駁回。
據上論斷，應依道路交通案件處理辦法第19條，裁定如主文。
中　　華　　民　　國　　96　　年　　8 　　月　　13　　日
                    交通法庭    法  官  侯志融
正本證明與原本無異
如不服本裁定應於送達後5 日內向本院提出抗告狀
                                書記官  張玉如
中　　華　　民　　國　　96　　年　　8 　　月　　13　　日
